臺灣新竹地方法院宣示判決筆錄　　　　　96年度訴字第562 號
公　訴　人　臺灣新竹地方法院檢察署檢察官
被　　　告　乙○○
指定辯護人　本院公設辯護人　甲○○
上列被告因違反毒品危害防制條例一案，經檢察官提起公訴（96
年度毒偵字第1071號）後，聲請本院改依協商程序而為判決，於
中華民國96年9 月29日下午4 時在本院刑事第七法庭宣示判決，
出席職員如下：
法官起立朗讀判決主文、犯罪事實要旨、處罰條文，及告以上訴
限制、期間並提出上訴狀之法院，且諭知記載其內容：
一、主  文：
    乙○○施用第一級毒品，累犯，處有期徒刑壹年，扣案之海
    洛因包（合計淨重貳點陸柒公克，空包裝總重零點陸伍公
    克），沒收銷燬之；又施用第二級毒品，累犯，處有期徒刑
    壹年，扣案之安非他命貳包毛重共肆點捌陸公克，沒收銷燬
    之。主刑部分應執行有期徒刑壹年拾月。
二、犯罪事實要旨：
（一）乙○○前曾於民國89年8 月間，因違反毒品危害防制條例
      案件，經本院於90年5 月4 日，以90年度易字第145 號刑
      事判決判處有期徒刑1 年，嗣經上訴於臺灣高等法院（90
      年度上易字第2241號、上訴字第2241號），於90年7 月16
      日因撤回上訴而判決確定；又於90年1 月間，因違反毒品
      危害防制條例案件，經本院於91年1 月31日，以90年度訴
      字第395 號刑事判決判處有期徒刑10年，嗣提起上訴，經
      臺灣高等法院於91年5 月22日，以91年度上訴字第613 號
      刑事判決，撤銷原判決，判處有期徒刑1 年6 月，復經提
      起上訴，嗣經最高法院於91年8 月22日，以91年度台上字
      第4652號刑事判決，駁回上訴確定，2 罪並經定應執行刑
      為有期徒刑2 年4 月，嗣於91年10月2 日確定。又於91年
      5 月間，因違反毒品危害防制條例案件，經臺灣桃園地方
      法院於91年9 月3 日，以91年度訴字第892 號刑事判決，
      分別判處有期徒刑10月、9 月，並經定應執行刑為有期徒
      刑1 年5 月，嗣於92年9 月15日確定，上開各罪接續執行
      ，於91年8 月7 日入監執行，並於94年12月20日因縮短刑
      期假釋付保護管束出監，而於95年2 月21日保護管束期滿
      執行完畢。
（二）乙○○前於87年7 月間，因施用毒品案件，經本院以87年
      度毒聲字第342 號裁定送觀察、勒戒後，認無繼續施用毒
      品傾向，經臺灣新竹地方法院檢察署檢察官（下稱檢察官
      ）於87年8 月17日以87年度偵字第4946號為不起訴處分確
      定。
（三）乙○○不知警惕，又於88年3 月間，因施用第二級毒品案
      件，經本院以88年度毒聲字第485 號裁定送勒戒處所觀察
      、勒戒後，因認有繼續施用毒品之傾向，再經本院以88年
      度毒聲字第1409號裁定令入戒治處所施以強制戒治1 年，
      於88年8 月4 日入所，嗣其強制戒治執行滿3 月後，經戒
      治處所認無繼續戒治之必要，乃報由檢察官聲請本院以88
      年度毒聲字第2617號裁定停止戒治，於89年1 月7 日因停
      止其處分之出監，所餘戒治期間付保護管束，同時本次施
      用毒品犯行亦經本院於88年10月7 日，以88年度竹北簡字
      第230 號刑事簡易判決，判處有期徒刑6 月，嗣於88年11
      月15日確定，並於90年3 月16日易科罰金執行完畢；然其
      於保護管束期間因再犯施用毒品案件，違反保護管束情節
      重大，嗣後經本院於89年5 月29日，以89年度毒聲字第12
      40號裁定撤銷停止戒治，於90年1 月11日入戒治處所執行
      戒治，並於90年7 月13日戒治執行完畢，同時本次施用第
      二級毒品犯行，經本院於89年6 月16日，以89年度竹北簡
      字第147 號刑事簡易判決，判處有期徒刑6 月，嗣於89年
      7 月6 日確定，並於90年5 月11日易科罰金執行完畢。
（四）乙○○竟不知警惕，又於89年8 月間，因施用第二級毒品
      案件，經檢察官聲請強制戒治，本院於90年11月13日，以
      90年度毒聲字第1697號裁定令入戒治處所施以強制戒治1
      年，於90年11月13日入所，嗣其強制戒治執行滿3 月後，
      經戒治處所認無繼續戒治之必要，乃報由檢察官聲請本院
      以91年度毒聲字第708 號裁定停止戒治，於91年8 月7 日
      因停止其處分之出監，所餘戒治期間付保護管束，旋其停
      止戒治所餘戒治期間於91年11月12日屆滿，因期滿未經撤
      銷，視為強制戒治期滿執行完畢；同時其本次非法施用第
      二級毒品之犯行，亦經本院於90年5 月4 日，以90年度易
      字第145 號刑事判決判處有期徒刑1 年，嗣經上訴於臺灣
      高等法院（90年度上易字第2241號、上訴字第2241號），
      於90年7 月16日因撤回上訴而判決確定，其執行情形詳如
      前述（一）。
（五）乙○○不知悔改，又於91年5 月間，因施用第一級、第二
      級毒品案件，經臺灣桃園地方法院於91年9 月3 日，以91
      年度訴字第892 號刑事判決，分別判處有期徒刑10月、9
      月，並經定應執行刑為有期徒刑1 年5 月，嗣於92年9 月
      15日確定，其執行情形詳如前述（一）。
（六）乙○○不知悛悔，又於95年9 月間，因施用第一級、第二
      級毒品案件，經本院於96年3 月30日，以95年度訴字第82
      6 號宣示判決筆錄，分別判處有期徒刑11月、1 年，並經
      定應執行刑為有期徒刑1 年11月，嗣於96年3 月30日確定
      ，尚未執行。
（七）乙○○竟不知悛悔，於前開觀察、勒戒處分執行完畢釋放
      後，「5 年內再犯」施用毒品案件，並經法院判處罪刑確
      定後，復(1)基於施用第一級毒品海洛因的犯罪意思，於96
      年7 月15日晚上7 時許，在停放於新竹縣湖口鄉○○路○
      段50號旁之自用小客車上，以將海洛因摻入香煙內，再點
      火吸食之方式，施用第一級毒品海洛因1 次。(2)另基於施
      用第二級毒品安非他命的犯罪意思，於上開時、地，以將
      安非他命置於玻璃球內，再以火燒烤，吸其煙霧之方式，
      施用第二級毒品安非他命1 次。嗣於96年7 月16日凌晨0
      時40分許，在新竹縣竹北市○○路「粉雅洗衣店」前為警
      查獲，並扣得其所有的海洛因3 包（合計淨重2.67公克，
      空包裝總重0.65公克）、安非他命2 包毛重共4.86公克，
      再經警於同日上午10時30分許，採集其尿液檢體送驗，結
      果呈可待因、嗎啡、安非他命、甲基安非他命陽性反應，
      始悉上情。
三、處罰條文：
    毒品危害防制條例第10條第1 項、第2 項、第18條第1 項前
    段，刑法第11條、第47條第1 項、第51條第5 款。
四、協商判決除有刑事訴訟法第455 條之4 第1 項第1 款於本訊
    問程序終結前，被告撤銷協商合意或檢察官撤回協商聲請者
    ；第2 款被告協商之意思非出於自由意志者；第4 款被告所
    犯之罪非第455 條之2 第1 項所定得以協商判決者；第6 款
    被告有其他較重之裁判上一罪之犯罪事實者；第7 款法院認
    應諭知免刑或免訴、不受理者情形之一，及違反同條第2 項
    「法院應於協商合意範圍內為判決；法院為協商判決所科之
    刑，以宣告緩刑或2 年以下有期徒刑、拘役或罰金為限」之
    規定者外，檢察官與被告均不得上訴。
五、如有前項得上訴之情形，得自收受宣示判決筆錄送達之日起
    10日內，向本院提出上訴書狀，上訴於第二審法院。
中　　華　　民　　國　　96　　年　　9 　　月　　29　　日
                  刑事第四庭書  記  官  鄧雪怡
                            審判長法官  馮俊郎
以上正本證明與原本無異。
中　　華　　民　　國　　96　　年　　10　  月     1　　日
                            書  記  官  鄧雪怡
附錄本案處罰實體法條全文：
毒品危害防制條例第10條第1 項、第2 項：
施用第一級毒品者，處6 月以上5 年以下有期徒刑。
施用第二級毒品者，處3 年以下有期徒刑。
